臺灣苗栗地方法院刑事判決　　　　　　　 96年度訴字第344號
公　訴　人　臺灣苗栗地方法院檢察署檢察官
被　　　告　甲○○
　　　　　　　　　　另案於臺灣臺中監獄苗栗分監執行中
上列被告因毒品危害防制條例案件，經檢察官提起公訴（96年度
毒偵字第540 號），本院合議庭裁定由受命法官獨任行簡式審判
程序，判決如下：
    主  文
甲○○施用第一級毒品，累犯，處有期徒刑捌月，減為有期徒刑
肆月；又施用第二級毒品，累犯，處有期徒刑壹年，減為有期徒
刑陸月，扣案之第二級毒品安非他命壹包（驗餘毛重零點參捌壹
公克）沒收銷燬之。應執行有期徒刑玖月，扣案之第二級毒品安
非他命壹包（驗餘毛重零點參捌壹公克）沒收銷燬之。
    事  實
一、甲○○曾因施用毒品案件，經送強制戒治，於民國91年2 月
    15日停止戒治交付保護管束，並於91年8 月28日未經撤銷視
    為執行完畢。刑事責任部分，則經本院以94年度易字第19號
    判處有期徒刑9 月確定，甫於94年9 月1 日縮刑期滿執行完
    畢（構成累犯）。詎其仍不知悔改，於前次強制戒治期滿後
    5 年內，復基於施用第二級毒品安非他命（下簡稱安非他命
    ）之犯意，於96年2 月6 日17時許，在其苗栗縣苗栗市○○
    里○○街70號住處，施用安非他命1 次。另基於施用第一級
    毒品海洛因（下簡稱海洛因）之犯意，於同日17時30分許，
    在其住處門口，施用海洛因1 次。嗣於96年2 月7 日15時許
    ，甲○○、廖鴻傑、張禮烘、劉榮權及郭仁宗等人（廖鴻傑
    等4 人均由檢察官另案偵辦中），在苗栗縣苗栗市○○里○
    ○路168 號為警查獲，並扣得郭仁宗持有之海洛因10包（合
    計淨重17.84 公克）、安非他命13包（合計淨重5.16公克）
    及張禮烘所有之吸食器1 組。嗣甲○○移送內勤檢察官偵訊
    時，又於其身上查獲安非他命1 包（驗餘毛重0. 381公克）
    ，始悉上情。
二、案經苗栗縣警察局苗栗分局報告臺灣苗栗地方法院檢察署檢
    察官偵查後起訴。
    理  由
一、訊據被告甲○○對於上揭犯罪事實坦承不諱，而其所採集之
    尿液，經送請檢驗之結果，呈嗎啡、安非他命陽性反應，此
    有濫用藥物監管紀錄表3聯及正修科技大學超微量研究科技
    中心檢驗報告1 份在卷可佐。而扣案之物品1 包，經送請鑑
    驗之結果，認係安非他命，此有行政院衛生署管制藥品管理
    局鑑定書及毒品初步鑑驗報告書各1 份在卷可考，足認其任
    意性自白與事實相符，事證明確，犯行堪已認定，應予依法
    論科。
二、被告甲○○曾因施用毒品案件，經送強制戒治，於91年2 月
    15日停止戒治交付保護管束，並於91年8 月28日未經撤銷視
    為執行完畢，此有臺灣高等法院被告前案紀錄表1 份在卷可
    稽。是被告係於前案強制戒治執行完畢釋放後5 年內，再犯
    施用第一級毒品罪、施用第二級毒品罪，依毒品危害防制條
    例第23條第2 項，應依法逕行追訴處罰。核被告所為，係犯
    毒品危害防制條例第10條第1 、2 項之施用第一毒品罪及施
    用第二級毒品罪。又其持有第一、二級毒品後進而施用，持
    有之低度行為，為施用之高度行為所吸收，均不另論罪。又
    被告於上述有期徒刑執行完畢，此有臺灣高等法院被告前案
    紀錄表在卷可憑，其受有期徒刑執行完畢，5 年內故意再犯
    本案有期徒刑以上之2 罪，均應論以累犯，均應依刑法第47
    條第1 項規定加重其刑。又被告所犯上開2 罪間，犯意各別
    ，行為亦殊，應分論併罰。爰審酌被告曾因施用毒品而觸法
    ，經強制戒治釋放後，復再次施用上述毒品，難認有悔悟之
    心。並斟酌其施用毒品對個人身心戕害甚鉅，然衡酌其犯罪
    之動機、智識程度及所生危害及犯後坦承犯行之態度等一切
    情狀，分就所犯2 罪量處如主文所示之刑。至檢察官對被告
    施用第2 級毒品之犯行，求處有期徒刑1 年2 月，茲因其犯
    後坦承犯行，犯後態度尚佳，足見其非十惡不赦之徒，檢察
    官之求刑略嫌過重，酌予調減，附此敘明。又查，被告上述
    施用第一級毒品、施用第二級毒品之犯行，均係在96年4 月
    24日之前，所犯均符合中華民國九十六年罪犯減刑條例所定
    之減刑條件，爰均依同條例第2 條第1 項第3 款之規定，減
    其宣告刑二分之一，故分別減為如主文所示之刑，並依刑法
    第51條第5 款之規定，定其應執行。末查，扣案之安非他命
    1 包（驗餘毛重0.381 公克）不論屬於犯人與否，應依毒品
    危害防制條例第18條第1 項前段之規定沒收銷燬之。
據上論斷，應依刑事訴訟法第273 條之1 第1 項、第299 條第1
項前段，毒品危害防制條例第10條第1 項、第2 項、第18條第1
項前段，刑法第11條前段、第47條第1 項、第51條第5 款，中華
民國九十六年罪犯減刑條例第2 條第1 項第3 款、第7 條、第10
條第1 項，判決如主文。
本案經檢察官陳佞如到庭執行職務。
中　　華　　民　　國　　96　　年　　10　　月　　4 　　日
　　　　　　　　　刑事第三庭  法　官　呂曾達
以上正本證明與原本無異。
如不服本判決，應於判決送達後10日內向本院提出上訴狀（應抄
附繕本），其未敘述上訴理由者，應於上訴期間屆滿後20日內補
提理由書狀於本院，上訴於臺灣高等法院臺中分院。告訴人或被
害人如對於本判決不服者，應具備理由請求檢察官上訴，其上訴
期間之計算係以檢察官收受判決正本之日期為準。
                              書記官  許千士
中　　華　　民　　國　　96　　年　　10　　月　　4 　　日
附錄論罪科刑法條
毒品危害防制條例第10條
施用第一級毒品者，處 6 月以上 5 年以下有期徒刑。
施用第二級毒品者，處 3 年以下有期徒刑。
